【裁判字號】    97,聲,34
【裁判日期】    970310
【裁判案由】    發還擔保金
【裁判全文】
臺灣板橋地方法院民事裁定                97年度聲字第34號
聲  請  人
即  債權人  彰化商業銀行股份有限公司
法定代理人  甲○○
相  對  人
即  債務人  乙○○
上列聲請人聲請發還擔保金事件，本院裁定如下：
    主      文
聲請人於本院九十三年度存字第三五九一號擔保提存事件一案所
提存之擔保物八十七年度乙類第一期中央政府建設公債（登錄債
券，債券代號：Ａ八七二○一），面額新臺幣陸拾萬元准予發還
。
聲請程序費用由相對人負擔。
    理      由
一、按訴訟終結後，供擔保人證明已定20日以上之期間，催告受
    擔保利益人行使權利而未行使者，或法院依供擔保利益人之
    聲請，通知受擔保利益人於一定期間內行使權利並向法院為
    行使權利之證明而未證明者，法院應依供擔保人之聲請，以
    裁定命返還其提存物或保證書，民事訴訟法第104 條第1 項
    第3 款定有明文，依同法第106 條之規定，於其他依法令供
    訴訟上之擔保者，亦準用之。
二、本件聲請意旨略以：聲請人與相對人間假扣押事件，聲請人
    前依本院93年度裁全字第6076號民事裁定，為擔保假扣押，
    曾提供如主文第1 項所示之擔保物為擔保，並以本院93年度
    存字第3591號提存事件提存後，聲請對相對人之財產予以假
    扣押在案。茲因聲請人已撤回假扣押執行程序，聲請人亦聲
    請本院催告相對人行使權利，經本院以95年度聲字第984 號
    發函通知相對人在案，迄今其所定21日之期間應已屆滿，而
    相對人仍未行使權利，為此提出本院93年度裁全字第6076號
    民事裁定、93年度存字第3591號提存書、板院通93執全喜字
    3142號民事執行處通知、板院輔民道95年度聲字第984 號函
    等影本各1件，聲請發還擔保金等語。
三、經查聲請人前開主張，業據其提出上開證據為證，並經本院
    依職權調閱本院93年度裁全字第6076號、93年度執全字第31
    42號假扣押保全程序暨執行卷、93年度存字第3591號擔保提
    存卷及本院95年度聲字第984 號聲請催告行使權利卷核閱屬
    實，復有臺灣臺中地方法院97年1 月21日中院彥文字第0970
    000104號函、本院民事紀錄科查詢表4 紙在卷為證，聲請人
    之聲請意旨核與民事訴訟法第104 條第1項第3款規定相符，
    應予准許。
四、又本院93年度裁全字第6076號假扣押裁定之相對人雖另有債
    務人威京資訊科技有限公司、林昇宜、劉明宗，惟聲請人對
    威京資訊科技有限公司、林昇宜、劉明宗之本案請求，業經
    本院以93年度訴字第1897號判決勝訴確定在案，有該民事判
    決之裁判查詢資料及本院民事書記官辦案進行簿在卷可憑。
    依提存法第18條第1 項第5 款之規定，聲請人可逕向本院提
    存所聲請返還提存物，且聲請人並未以威京資訊科技有限公
    司、林昇宜、劉明宗為本件聲請發還擔保金之相對人，是此
    部分之提存物可否發還，本院無從置喙，應由提存所自行審
    酌，附此敘明。
五、爰依民事訴訟法第95條、第78條，裁定如主文。
中    華    民    國    97    年    3     月    10    日
                  民事第二庭    法  官  程怡怡
以上正本係照原本作成
如對本裁定抗告須於裁定送達後10日內向本院提出抗告狀，並應
繳納抗告裁判費新台幣1,000元整。
中    華    民    國    97    年    3     月    10    日
                                書記官  華海珍


司法院資訊處製作；財團法人民間司法改革基金會備份。
